臺灣板橋地方法院刑事判決　　　　　　　　　　　　九十三年度訴字第一一一四號
　　公　訴　人　臺灣板橋地方法院檢察署檢察官
　　被　　　告　甲○○
右列被告因違反槍砲彈藥刀械管制條例案件，經檢察官提起公訴（九十三年度核退偵
字第三八八號），被告於準備程序進行中就被訴事實為有罪之陳述，經告知簡式審判
程序之旨，並聽取當事人之意見後，本院裁定由受命法官獨任進行簡式審判程序，判
決如左：
    主  文
甲○○未經許可，持有可發射子彈具有殺傷力之槍枝，累犯，處有期徒刑壹年貳月，
併科罰金新臺幣伍萬元，罰金如易服勞役，以銀元佰元即新臺幣玖佰元折算壹日。
扣案可發射子彈具有殺傷力之仿ＢＥＲＥＴＴＡ廠八四型半自動手槍改造玩具手槍壹
支（含彈匣壹個，槍枝管制編號0000000000號）沒收。
    事  實
一、甲○○前於民國九十年間，因犯傷害罪，經臺灣臺北地方法院於九十年十月十一
    日，以九十年度簡字第三三九０號判決判處有期徒刑六月，如易科罰金，以三百
    元折算一日確定，嗣於九十一年五月三十一日易科罰金執行完畢。猶不知悔改，
    其明知具有殺傷力之槍砲，係槍砲彈藥刀械管制條例所列管者，非經主管機關許
    可，不得持有，竟於九十三年五月四日下午二時許，在臺北縣板橋市○○路某處
    ，以新臺幣二萬元之代價，向姓名年籍不詳綽號「古惑天使」之成年男子，購買
    具殺傷力之仿ＢＥＲＥＴＴＡ廠八四型半自動手槍製造之玩具手槍，換裝土造金
    屬槍管而成之改造手槍一把，而無故持有之。嗣於同年月七日晚間十時三十分許
    ，在臺北縣土城市○○路○段二百四十四號「懷念汽車旅館」五０二室為警查獲
    ，並扣得上開改造手槍一把。
二、案經臺北縣政府警察局土城分局報告臺灣板橋地方法院檢察署檢察官偵查起訴。
    理  由
一、按「除被告所犯為死刑、無期徒刑、最輕本刑為三年以上有期徒刑之罪或高等法
    院管轄第一審案件者外，於前條第一項程序進行中，被告先就被訴事實為有罪之
    陳述時，審判長得告知被告簡式審判程序之旨，並聽取當事人、代理人、辯護人
    及輔佐人之意見後，裁定進行簡式審判程序。」，刑事訴訟法第二百七十三條之
    一第一項定有明文。查本件被告甲○○涉犯之未經許可持有可發射子彈具殺傷力
    之手槍罪，法定本刑為一年以上七年以下有期徒刑，非死刑、無期徒刑、最輕本
    刑為三年以上有期徒刑之罪，且被告於本院準備程序進行中，復就被訴之事實為
    有罪之陳述，經告知被告簡式審判程序之旨，被告及公訴人對於本件改依簡式審
    判程序審理亦均表示無意見，是本院合議庭依前揭刑事訴訟法規定，裁定本件由
    受命法官獨任進行簡式審判程序，合先敘明。
二、右揭犯罪事實，業據被告甲○○於警詢、檢察官偵訊及本院審理時均坦承不諱，
    並有警員起獲改造手槍之現場照片二張（見九十三年度偵字第八五三六號偵查卷
    第七十頁）及上述具殺傷力之仿ＢＥＲＥＴＴＡ廠八四型半自動手槍製造之玩具
    手槍，換裝土造金屬槍管而成之改造手槍一把（含彈匣一個，槍枝管制編號00
    00000000號）扣案可資佐證。而扣案之槍枝經送鑑定結果，認係仿ＢＥ
    ＲＥＴＴＡ廠八四型半自動手槍製造之玩具手槍，換裝土造金屬槍管而成之改造
    手槍，機械性能良好，可擊發適用子彈，認具殺傷力。再送鑑子彈三顆，認係土
    造子彈（具直徑約八點八公釐金屬彈頭），採樣一顆試射，可擊發，惟發射動能
    不足，認不具殺傷力等情，此有內政部警政署刑事警察局九十三年五月十七日刑
    鑑字第０九三０一００四七二號槍彈鑑定書一份在卷供憑。綜合上開事證，足認
    被告之自白與事實相符，堪予採信。本案事證明確，被告犯行堪予認定，應依法
    論科。
三、核被告甲○○所為，係犯槍砲彈藥刀械管制條例第十一條第四項之未經許可持有
    可發射子彈具有殺傷力槍枝罪。查被告有如犯罪事實欄所載之前科紀錄，有臺灣
    高等法院被告全國前案紀錄表一件在卷可稽，其於有期徒刑執行完畢後五年內，
    再犯有期徒刑以上刑之本罪，為累犯，應依刑法第四十七條之規定加重其刑。爰
    審酌被告素行不佳，有上述之前科紀錄，再被告持有具殺傷力之改造手槍，對於
    社會治安與個人安全甚有危害，惟被告犯罪後坦承犯行，尚有悔意等一切情狀，
    量處如主文所示之刑，並就宣告罰金刑部分，諭知易服勞役之折算標準，以資懲
    儆。扣案之玩具改造手槍一支（含彈匣一個，槍枝管制編號000000000
    0號），係可發射子彈具有殺傷力之槍枝，有前揭槍彈鑑定書在卷可稽，屬違禁
    物，應依刑法第三十八條第一項第一款之規定宣告沒收。至扣案發射動能不足之
    改造子彈三顆，並不具殺傷力，業經內政部警政署刑事警察局鑑定如前，故該三
    顆子彈並非屬於違禁物，且被告並未以之做為犯罪之工具，爰不併為沒收之宣告
    ，附此敘明。
據上論斷，應依刑事訴訟法第二百七十三條之一第一項、第二百九十九條第一項前段
，槍砲彈藥刀械管制條例第十一條第四項，刑法第十一條前段、第四十二條第二項、
第三十八條第一項第一款，罰金罰鍰提高標準條例第二條，現行法規所定貨幣單位折
算新臺幣條例第二條，判決如主文。
本案經檢察官王家春到庭執行職務。
中　　　華　　　民　　　國　　九十三　　年　　　七　　　月　　 三十 　　日
                                臺灣板橋地方法院刑事第七庭
                                       法  官  侯　志　融
右正本證明與原本無異。
如不服本判決，應於判決送達後十日內向本院提出上訴狀 (應附繕本)，上訴於臺灣
高等法院。
                                       書記官  吳　進　安
中　　　華　　　民　　　國　　九十三　　年　　　七　　　月　　 三十 　　日
附錄本案論罪科刑所引法條：
槍砲彈藥刀械管制條例第十一條：
未經許可，製造、販賣或運輸第四條第一項第一款所稱其他可發射金屬或子彈具有殺
傷力之各式槍砲者，處五年以上有期徒刑，併科新臺幣一千萬元以下罰金。
未經許可，轉讓、出租或出借前項所列槍砲者，處三年以上十年以下有期徒刑，併科
新臺幣七百萬元以下罰金。
意圖供自己或他人犯罪之用，而犯前二項之罪者，處無期徒刑或七年以上有期徒刑，
併科新臺幣一千萬元以下罰金。
未經許可，持有、寄藏或意圖販賣而陳列第一項所列槍砲者，處一年以上七年以下有
期徒刑，併科新臺幣七百萬元以下罰金。
第一項至第三項之未遂犯罰之。
